【裁判字號】    95,訴,585
【裁判日期】    951226
【裁判案由】    違反槍砲彈藥刀械管制條例
【裁判全文】
臺灣苗栗地方法院刑事判決               95年度訴字第585號
公  訴  人  臺灣苗栗地方法院檢察署檢察官
被      告  乙○○
            甲○○
共      同
指定辯護人  本院公設辯護人蔡文亮
上列被告因違反槍砲彈藥刀械管制條例等案件，經檢察官提起公
訴（95年度偵字第2942號），本院判決如下：
    主    文
乙○○部分：
  壹、未經許可，連續持有可發射子彈，具有殺傷力之空氣槍，
      處有期徒刑壹年拾月，併科罰金新台幣參萬元，罰金如易
      服勞役，以銀元參佰元即新台幣玖佰元折算壹日；扣案之
      制式空氣長槍壹支（槍枝管制編號0000000000號）、空氣
      長槍壹支（槍枝管制編號0000000000號）、鉛彈貳拾參顆
      ，均沒收。
  貳、未經許可，持有十字弓，處有期徒刑肆月；扣案之十字弓
      貳支，均沒收。
  參、應執行：
    一、主刑：有期徒刑貳年，併科罰金新台幣參萬元，罰金如
        易服勞役，以銀元參佰元即新台幣玖佰元折算壹日，緩
        刑肆年。
    二、從刑：扣案之制式空氣長槍壹支（槍枝管制編號000000
        0000號）、（槍枝管制編號0000000000號）、鉛彈貳拾
        參顆、十字弓貳支，均沒收。
甲○○部分：
  未經許可，持有可發射子彈，具有殺傷力之空氣槍，處有期徒
  刑壹年捌月，併科罰金新台幣貳萬元，罰金如易服勞役，以新
  台幣壹仟元折算壹日，緩刑參年；扣案之制式空氣長槍壹支（
  槍枝管制編號0000000000號）、鉛彈貳拾參顆，均沒收。
    事    實
一、乙○○部分：
    乙○○基於持有可發射子彈具有殺傷力之空氣長槍之概括犯
    意，於民國93年間前之不詳時間、地點，未經許可而取得具
    有殺傷力之制式空氣長槍1 支（槍枝管制編號0000000000號
    ）及供該槍枝使用之鉛彈一盒（查獲時有23顆），並即持有
    該槍枝及鉛彈一盒（23顆）。又承上開概括犯意，於民國93
    年間，在不詳地點，向不詳年籍姓名之男子，買入可發射子
    彈具有殺傷力之空氣長槍1 支（槍枝管制編號0000000000號
    ，共買入3 枝，另2 枝不具殺傷力），即未經許可而持有之
    。復另行起意，再於93年間，在不詳地點，向綽號「大頭」
    之男子，同時買入屬槍砲彈藥刀械管制條例所列管之刀械十
    字弓2 支，即未經許可而持有之。上揭空氣長槍、鉛彈、十
    字弓均藏置於苗栗縣頭份鎮○○里○○○路177 巷5 號住處
    。
二、甲○○部分：
    95年5 月28日，甲○○在乙○○上址住處，看見上述制式空
    長槍1 支（槍枝管制編號0000000000號）及鉛彈23顆，以不
    詳方式將上揭具有殺傷力之制式空氣長槍1 支及鉛彈23 顆
    ，攜回苗栗縣南庄鄉○村○○鄰○○路98號自宅，並即未經許
    可，而持有上揭槍、彈。
三、嗣於95年5 月30日上午11時15分許，經警在甲○○上開住處
    查獲，扣得甲○○持有中之上揭制式空氣長槍1 支及在車上
    扣得鉛彈23顆等物，復因甲○○於警察人員偵查中供述該槍
    枝來源後，再經警前往乙○○上開住處，查獲乙○○所持有
    之上述具有殺傷力之空氣長槍1 支、列管刀械十字弓2 支，
    而查知上情。
四、案經苗栗縣警察局頭份分局移送臺灣苗栗地方法院檢察署檢
    察官偵查起訴。
    理  由
一、認定事實：
    訊之被告乙○○、甲○○就上揭犯行坦承不諱，經查：
    (一)被告乙○○犯行部分，核與同案被告古榮忠供述之主要情
      節相符，且有上揭制式空氣長槍1 支（槍枝管制編號：00
      00000000號）、空氣長槍1 支（槍枝管制編號：00000000
      00）、鉛彈23顆等扣案可稽，及載明上開制式空氣長槍1
      支、空氣長槍1 支、十字弓2 支（苗警保字第0950070503
      9 號函）具有殺傷力之鑑定報告各一件、現場照片等在卷
      可佐。
    (二)被告甲○○犯行部分，核與證人A1於警詢中證述之主要情
      節相符，有制式空氣長槍1支（槍枝管制編號：000000000
      0號）、及鉛彈23顆等扣案，及載明上開制式空氣長槍1支
      （刑鑑字第0950008253號）具有殺傷力之鑑定報告各一件
      在卷可佐。
    綜上所述，本件事證已明，被告2 人上揭犯行均堪予認定。
二、論罪科刑：
    (一)新舊法比較：
      1.刑法部分：
        刑法於95年7 月1 日修正生效，被告2 人之行為均係上
        開修正生效日之前所為如前述，本件所應適用之連續犯
        、易服勞役、定執行刑及緩刑之規定先後不同，其中：
        (1)被告乙○○部分，因行為時法尚有連續犯規定之適用
          ，而得將先後持有空氣槍之行為適用連續犯規定論以
          一罪之利益，爰依刑法第2 條第1 項前段規定，均適
          用行為時之刑法。
        (2)被告甲○○部分，經比較結果，以現行法中之易服勞
          役之規定對被告甲○○較為有利，爰依刑法第2 條第
          1 項但書規定，均適用裁判時即現行之刑法。
      2.槍砲彈藥刀械管制條例部分：
        槍砲彈藥刀械管制條例雖曾於94年1 月26日修正公布，
        同年月28日生效。惟被告甲○○、乙○○持有上揭空氣
        長槍2 枝，分別至95年5 月28日及同年月30日，自應適
        用現行法，尚無新舊法比較之問題，附此敘明。
    (二)被告乙○○部分：
      1.罪名及罪數：
        所為係犯槍砲彈藥刀械管制條例第8 條第4 項未經許可
        持有可發射子彈具有殺傷力之空氣槍罪、第12條第4 項
        未經許可持有子彈罪及同法第14條第3 項之未經許可持
        有十字弓罪。被告以一行為同時持有空氣槍及子彈，而
        觸犯持有空氣槍罪與持有子彈罪等2 罪名，屬想像競合
        ，應從一重之同法第8 條第4 項未經許可持有可發射子
        彈具有殺傷力之空氣槍罪處斷。被告所為先後持有制式
        空氣長槍及空氣長槍二次行為，時間緊接，所犯罪名相
        同，顯係基於概括之犯意為之，為連續犯，爰依修正前
        刑法第56條之規定以一罪論，並加重其刑。又被告所犯
        上開持有可發射子彈具有殺傷力之空氣槍罪及持有十字
        弓罪，犯意各別，罪名不同，應分論併罰。
      2.酌減：
        衡酌被告所持有之空氣長槍之殺傷力甚低，其十字弓之
        性能亦不佳，犯罪情狀尚堪憫恕，情輕法重，縱科以法
        定最低度之刑仍嫌過重，爰依刑法第59條規定，均酌量
        減輕其刑。
      3.量刑：
        審酌被告持有槍枝、子彈及十字弓對社會治安之潛在危
        險性及其從未利用上揭槍枝、子彈或十字弓另為犯罪之
        行為及坦承犯行，表示悔意之犯後態度等一切情狀，分
        別量處如主文所示之刑，就非法持有空氣槍部分併科罰
        金，及就併科罰金部分，諭知易服勞役之折算標準，並
        定其應執行之刑。
      4.宣告緩刑：
        又被告前未曾受有期徒刑以上刑之宣告，因一時失慮，
        偶罹刑典，事後已坦承犯行，深具悔意，經此刑之宣告
        後，應知警惕而無再犯之虞，本院因認暫不執行其刑為
        適當，予以宣告緩刑如主文，用啟自新。
      5.沒收：
        扣案之制式空氣長槍1 支（槍枝管制編號0000000000號
        ）、空氣長槍1 支（槍枝管制編號0000000000號）、鉛
        彈23顆、十字弓2 支，係違禁物，均應依刑法第38條第
        1 項第1 款之規定宣告沒收。
    (三)被告甲○○部分：
      1.罪名及罪數：
        所為係犯槍砲彈藥刀械管制條例第8 條第4 項未經許可
        持有可發射子彈具有殺傷力之空氣槍罪、第12條第4 項
        未經許可持有子彈罪。被告以一行為同時持有空氣槍及
        子彈，而觸犯持有空氣槍罪與持有子彈罪等2 罪名，屬
        想像競合，應從較重之同法第8 條第4 項未經許可持有
        可發射子彈具有殺傷力之空氣槍一罪處斷。
      2.減輕事由：
        被告於偵查中自白持有槍枝、子彈，並供出槍枝、子彈
        來源，因而查獲同案被告持有之上揭槍、彈及十字弓，
        應依槍砲彈藥刀械管制條例第18條第4 項之規定減輕其
        刑。
      3.科刑：
        審酌被告之犯行雖有危險性，然尚未造成實害，及坦承
        全部犯行並供出槍枝、子彈來源之犯後態度，量處如主
        文所示之刑。
      4.宣告緩刑：
        又被告前5 年內未曾受有期徒刑以上刑之宣告，因一時
        失慮，偶罹刑典，事後已坦承犯行，深具悔意，經此刑
        之宣告後，應知警惕而無再犯之虞，本院因認暫不執行
        其刑為適當，予以宣告緩刑如主文，用啟自新。
      5.沒收：
        扣案之制式空氣長槍1 支（槍枝管制編號0000000000號
        ）、鉛彈23顆，係違禁物，均應依刑法第38條第1 項第
        1 款之規定宣告沒收。
三、其他事項：
    經警於被告乙○○住處扣案之另2 支無殺傷力之空氣長槍、
    短箭56支、鋁箭82支、木箭60支、CO2 鋼瓶1 瓶及鋼珠51
    顆等，均非違禁物，自不得宣告沒收，併予敘明。
四、本件所適用之法律
  (一)依刑事訴訟法第299 條第1 項前段。
  (二)槍砲彈藥刀械管制條例第8 條第4 項、第12條第4 項、第14
    條第3 項、第18條第4 項。
  (三)刑法第2 條第1 項前段、第42條、修正前刑法第11條、第38
    條第1 項第1 款、第42條、第51條第5 款、第9 款、第10款
    、第56條、第59條、第74條。
  (四)修正前罰金罰鍰提高標準條例第2 條，現行法規所定貨幣單
    位折算新臺幣條例第2 條。
本案經檢察官李基彰到庭執行職務。
中    華    民    國    95    年    12    月    26   日
                  刑事第二庭    審判長法  官  楊清益
                                      法  官  顧正德
                                      法  官  羅貞元
以上正本證明與原本無異。
如不服本判決，應於判決送達後10日內向本院提出上訴狀（應抄
附繕本）。
                                      書記官  劉千瑄
中    華    民    國    95    年    12    月    26    日
附錄本判決論罪科刑法條：
槍砲彈藥刀械管制條例
第8 條第4 項：
未經許可，持有、寄藏或意圖販賣而陳列第一項所列槍枝者，處
3 年以上10年以下有期徒刑，併科新台幣七百萬元以下罰金。
第12條第4項：
未經許可，持有、寄藏或意圖販賣而陳列子彈者，處5 年以下有
期徒刑，併科新台幣3 百萬元以下罰金。
第14條第3 項：
未經許可，持有或意圖販賣而陳列刀械者，處一年以下有期徒刑
、拘役或新台幣五十萬元以下罰金。


司法院資訊處製作；財團法人民間司法改革基金會備份。
